臺灣臺南地方法院刑事判決
110年度易字第694號
聲  請  人  臺灣臺南地方檢察署檢察官
被      告  何罔市


上列被告因賭博等案件，經檢察官聲請簡易判決處刑（110 年度
偵字第9200號；110 年度簡字第1725號），經本院改依通常程序
，本院判決如下：
    主  文
何罔市犯共同圖利聚眾賭博罪，處有期徒刑貳月，如易科罰金，
以新臺幣壹仟元折算壹日。緩刑貳年，緩刑期間付保護管束。
何罔市就前項罪刑之犯罪事實，扣案之簽單資料拾貳張、539對
獎號碼壹張、傳真機壹臺，均沒收。
    事實及理由
一、程序部分　　
　　按裁判上一罪之案件，倘其中一部分犯罪不能適用簡易程序
    者，全案應依通常程序辦理，為「訴權不可分」、「程序不
    可分」之當然法理（最高法院108 年度台非字第15號判決要
    旨參照）。本案就檢察官聲請簡易判決處刑書之犯罪事實與
    罪名，因有裁判上一罪不另為無罪諭知之部分，爰改以通常
    程序審理。
二、本件犯罪事實及證據，依刑事訴訟法第310 條之1 規定，記
    載犯罪事實及證據如下：
　㈠犯罪事實：如聲請書所載。　　
  ㈡證據名稱：
　　⒈聲請書證據清單記載之證據（詳附件）。
　　⒉被告於審理之自白。　
三、論罪科刑
　㈠罪名與罪數
　⒈罪名
    本件被告以其住處供作賭客通訊下注處所與賭客對賭，核被
    告所為，係犯刑法第268 條之圖利供給賭博場所罪、圖利聚
    眾賭博罪。被告與黃姓男子就上開犯行，有犯意聯絡及行為
    分擔，構成共同正犯。
　⒉罪數
　⑴被告其係以一經營賭博場所與聚眾賭犯罪目的，實施供給賭
    博場所、聚眾賭博行為，因該等行為係達成其犯罪目的之必
    要條件（欠缺其一則無法達成簽賭賭博），於評價上不宜割
    裂為數行為，是其行為雖同時觸犯上開數罪名，惟應依刑法
    第55條規定，依其犯罪情節，從一重之圖利聚眾賭博罪處斷
    （最高法院79年台非字第251 號判決要旨參照）。
　⑵被告係基於經營該簽注據點之單一犯意，於聲請書所載期間
    以其房屋經營該賭博據點，應認均係基於同一經賭博場所犯
    意下之同一營利意圖反覆營利行為，依社會通念，法律上應
    僅為一總括之評價，而為包括一罪集合犯，而僅論以一罪（
    或認屬接續行為而論以接續犯一罪）。
　㈡量刑審酌
    爰審酌被告年齡（查獲時72歲）、素行、教育程度、生活狀
    況、犯行動機、手段、方法、犯罪期間、所得利益及犯後態
    度之一切情狀，量處如主文所示之刑，並諭知易科罰金之折
    算標準，以示懲儆。
　㈢緩刑諭知
    被告前未因犯罪受偵查，其因一時思慮不周，致犯本罪，犯
    後坦承犯行，信其經此追訴審判，並於沒收犯罪所得後，當
    知警惕而無再犯之虞，本院綜核上開各情，認對其宣告之刑
    以暫不執行為適當，爰依刑法第74條第1 項第1 款規定，宣
    告緩刑如主文。另為避免其日後再違犯法律，爰依刑法第93
    條第1 項本文規定，諭知於緩刑期間付保護管束。
四、不另為無罪諭知部分
　㈠公訴意旨雖依聲請所載之證據，認被告涉犯刑法第266條第1
    項之普通賭博罪嫌，並引最高法院109 年度台非字第44號、
    108 年台非字第148 號刑事判決意旨，認本件應無同院107
    年度台非字第174 號（網路賭博網站如無對任意第三人之公
    開性，即不該當刑法第266 條第1 項普通賭博罪之要旨）之
    適用。
　㈡上開公訴意旨爰引之最高法院判決之各該案之犯罪事實，各
    該案行為人經營地下簽賭站，於電話或傳真下注外，尚有容
    許簽賭者至其住處下單或交收賭金之該住處實際上已提供成
    為賭客得出入之事實。
　㈢本件依現有證據，賭客並未至被告住處簽注而賭金與彩金之
    收交，亦非在被告住處，是被告住處僅係單純擺放傳真機與
    被告居住該處並接聽下注電話之處所，參酌網路賭博網站係
    將其架設網站設備擺放在實際處所再由賭客至該網站下注，
    賭客並無至設備所在處所之經營樣態，本件情狀與該等無公
    開性之網路賭博網站情節相似，均無賭客因賭博（下注或交
    收款項）而至其等處所之相同事實，僅係利用科技設備之高
    低差異（架設網站供線上下注與以電話接聽），是尚難認被
    告構成普通賭博罪嫌。因聲請意旨以該罪嫌與本案認定有罪
    之罪名間，有想像競合之一罪關係，爰不另為無罪之諭知。
五、沒收
　㈠供犯罪所用之物
　　扣案如聲請簡易判決處刑書犯罪事實欄所載之物，查係被告
    所有供賭客下注所用之物，爰依刑法第38條第2 項前段規定
    ，諭知沒收。
　㈡犯罪所得之沒收
  　被告自陳其經營地下簽賭站，僅約獲利2 千元，考量本件犯
    罪情節，依刑法第38條之2 第2 項規定，裁量不為沒收之諭
    知。
據上論斷，依刑事訴訟法第299 條第1 項前段、第301條之1，判
決如主文。
本案經檢察官蘇榮照到庭執行職務。
中　　華　　民　　國　　110 　年　　8 　　月　　26　　日
　　　　　　　　　刑事第十庭  法　官　陳世旻
以上正本證明與原本無異。
如不服本判決應於收受本判決後20日內向本院提出上訴書狀，並
應敘述具體理由。其未敘述上訴理由者，應於上訴期間屆滿後20
日內向本院補提理由書狀（均須按他造當事人之人數附繕本）「
切勿逕送上級法院」。 
  　　　　　　　　　　　　　　書記官　謝盈敏
中　　華　　民　　國　　110 　年　　8 　　月　　26　　日
【附錄】                                                                                       1 中華民國刑法                                                                                 第 266 條（同民國 108 年 12 月 25 日） ．在公共場所或公眾得出入之場所賭博財物者，處三萬元以下罰金。但以供人暫時娛樂之物為賭者，不在此限。 ．當場賭博之器具與在賭檯或兌換籌碼處之財物，不問屬於犯人與否，沒收之。 　 第 268 條（同民國 108 年 12 月 25 日） ．意圖營利，供給賭博場所或聚眾賭博者，處三年以下有期徒刑，得併科九萬元以下罰金。  現行條文 第 38 條（同民國 104 年 12 月 30 日；節錄第2 項） ．供犯罪所用、犯罪預備之物或犯罪所生之物，屬於犯罪行為人者，得沒收之。但有特別規定者，依其規定。  第 38-1 條（同民國 104 年 12 月 30 日；節錄第1、3、4項） ．犯罪所得，屬於犯罪行為人者，沒收之。但有特別規定者，依其規定。 ．前二項之沒收，於全部或一部不能沒收或不宜執行沒收時，追徵其價額。 ．第一項及第二項之犯罪所得，包括違法行為所得、其變得之物或財產上利益及其孳息。  第 38-2 條（同民國 104 年 12 月 30 日） ．前條犯罪所得及追徵之範圍與價額，認定顯有困難時，得以估算認定之。第三十八條之追徵，亦同。 ．宣告前二條之沒收或追徵，有過苛之虞、欠缺刑法上之重要性、犯罪所得價值低微，或為維持受宣告人生活條件之必要者，得不宣告或酌減之。 2 中華民國刑法施行法                                                                           第 1-1 條（民國 95 年 06 月 14 日；節錄第1 項）                                              ．中華民國九十四年一月七日刑法修正施行後，刑法分則編所定罰金之貨幣單位為新臺幣。            
【附件】
臺灣臺南地方檢察署檢察官聲請簡易判決處刑書　
                                     110年度偵字第9200號
　　被　　　告　何罔市　

上列被告因賭博案件，業經偵查終結，認為宜以簡易判決處刑，
茲將犯罪事實及證據並所犯法條分敘如下：
　　　　犯罪事實
一、何罔市意圖營利，並與真實姓名、年籍均不詳之黃姓男子共
    同基於賭博之犯意聯絡，自民國110年2月間某日起至110年4
    月13日17時45分許止，提供其位於臺南市○○區○○○0000號自
    宅作為簽賭站，由不特定多數人經由撥打電話或傳真等方式
    至該處下注與黃姓男子對賭。賭博方式為以香港六合彩「二
    星」、「三星」、及「金彩539」等方式供賭客簽賭，約定
    賭客每簽1支之賭金分別為新臺幣（下同）80元、75元及80
    元不等，每支賭注向黃姓男子收取佣金4元；並以核對香港
    六合彩及台灣彩券開獎號碼決定輸贏，凡對中號碼者，「二
    星」可得彩金5000元，「三星」可得彩金5萬7000元，「金
    彩539」可得彩金5000元(對中2號碼)或5萬7000元(對中3號
    碼)，若未簽中，賭資即歸黃姓男子所有。嗣於110年4月13
    日17時45分許，為警持臺灣臺南地方法院法官所核發搜索票
    在上址執行搜索而查獲，並當場扣得何罔市所有之簽單資料
    12張、539對獎號碼1張及傳真機1台等物。
二、案經臺南市警察局第六分局報告偵辦。
　　　　證據並所犯法條
一、被告何罔市固坦承有於上開時地接受賭客簽賭六合彩及收取
    佣金等事實不諱，惟矢口否認有何賭博犯行，辯稱：我是做
    義工，歐巴桑叫我幫他寫等語。惟查，被告上開犯罪事實，
    有前揭扣案之簽單資料12張、539對獎號碼1張及傳真機1台
    等物可憑，其上開罪嫌，應堪認定。
二、核被告所為，係犯刑法第266條第1項前段普通賭博、第268
    條之意圖營利提供賭博場所及聚眾賭博罪嫌。被告與真實姓
    名及年籍不詳之黃姓男子就上開犯行，有犯意聯絡及行為分
    擔，請論以共同正犯。其所犯上開意圖營利，提供賭博場所
    及聚眾賭博罪嫌，均係基於一個營利犯意，為一營利行為，
    核屬集合犯中之營利犯類型，為包括一罪，各為犯罪單數。
    被告一行為觸犯上開3罪名，有想像競合關係，請從一重處
    斷。如事實欄所扣之物，皆係供犯罪所用或預備供犯罪所用
    之物，且屬被告所有，業據被告自承在卷，請依刑法第38條
    第1項第2款之規定宣告沒收之。
三、依刑事訴訟法第451條第1項聲請逕以簡易判決處刑。
　　此　　致
臺灣臺南地方法院
中　　華　　民　　國　 110　　年　　7 　　月　　26　　日
　　　　　                    檢察官 郭 文 俐
本件證明與原本無異
中　　華　　民　　國　 110　　年　　7 　　月　　27　　日
                              書記官 謝 富 雄